---
title: "Proyecto Final R"
author: "Estuardo Funes Solares 20032042"
date: '2022-06-27'
output: html_document
---



```{r}
library(dplyr)
library(ggplot2)
library(modelr)
library(PerformanceAnalytics)
library(corrplot)
library(caret)
library(car)
library(randomForest)
```



# Carga de Data Set, tanto train como test
```{r}
data_test<- read.csv(file = "test.csv", header = T, sep = ",", dec = ".")
data_train<- read.csv(file = "train.csv", header = T, sep = ",", dec = ".")


data_validacion<-
data_test


```

#Validar el que estemos trabajando con un DataFrame
```{r}
class(data_train)
class(data_test)
```


#Structure de los data sets para ver cantidad de observaciones, variables, así como tipo y cada una
```{r}
str(data_train)
str(data_test)
```


#Hacemos un summary al data train para ver el resumen estadístico de cada variable
```{r}
summary(data_train)

#Podemos ver que únicamente la variable Total_bedrooms tiene valores NA´S (143 registros)
```


```{r}
summary(data_test)
#Podemos ver que únicamente la variable Total_bedrooms tiene valores NA´S (64 registros)
```


#Variables con Na´s en Data_Train
```{r}
colsNA<-colnames(data_train)[!complete.cases(t(data_train))]
colsNA
```


#Porcentaje de Na´s
```{r}
sum(is.na(data_train$total_bedrooms))/length(data_train$total_bedrooms)

#Porcentajes de NA´s en la columna Total_bedrooms, menos del 1%.
```


#Debido a que son muy pocos registros no llega ni al 1% hacemos imputación de la media.
```{r}
incomplete<-data_train[colsNA]
incomplete

#Vemos que es una columna de integer por lo que aplicamos imputación de la media
```


#Imputación de Media en Data Train
```{r}
data_train$total_bedrooms<-ifelse(is.na(data_train$total_bedrooms),
                                        mean(data_train$total_bedrooms, na.rm = T),
                                        data_train$total_bedrooms)

summary(data_train)
```



#Variables con Na´s en Data_Test
```{r}
colsNA<-colnames(data_test)[!complete.cases(t(data_test))]
colsNA
```


#Porcentaje de Na´s
```{r}
sum(is.na(data_test$total_bedrooms))/length(data_test$total_bedrooms)

#Porcentajes de NA´s en la columna Total_bedrooms, menos del 1%.
```


#Debido a que son muy pocos registros no llega ni al 1% hacemos imputación de la media.
```{r}
incomplete<-data_test[colsNA]
incomplete

#Vemos que es una columna de integer por lo que aplicamos imputación de la media
```


#Imputación de Media de Data Test
```{r}
data_test$total_bedrooms<-ifelse(is.na(data_test$total_bedrooms),
                                        mean(data_test$total_bedrooms, na.rm = T),
                                        data_test$total_bedrooms)

summary(data_test)
```


#Imputación de Variables Categóricas en Data_Train
```{r}
table(data_train$ocean_proximity)
```



#Códificación de Variables Categóricas - Frecuency Encoder
```{r}
Codificacion_Var_Cat<-data_train %>%
  group_by(ocean_proximity) %>%
  summarise(FreqVal = n()) %>%
  arrange(-FreqVal)
Codificacion_Var_Cat
```

```{r}
data_train<-merge(data_train, Codificacion_Var_Cat, 
                  by.x = "ocean_proximity", 
                  by.y = "ocean_proximity") %>%
  select(-ocean_proximity)
colnames(data_train)[colnames(data_train) == "FreqVal"] <- "ocean_proximity"
```




```{r}
summary(data_train)
```



#Imputación de Variables Categóricas en Data_Test
```{r}
table(data_test$ocean_proximity)
```

#Códificación de Variables Categóricas - Frecuency Encoder
```{r}
Codificacion_Var_Cat_test<-data_test %>%
  group_by(ocean_proximity) %>%
  summarise(FreqValTest = n()) %>%
  arrange(-FreqValTest)
Codificacion_Var_Cat_test
```






```{r}
data_test<-merge(data_test, Codificacion_Var_Cat_test, 
                  by.x = "ocean_proximity", 
                  by.y = "ocean_proximity") %>%
  select(-ocean_proximity)
colnames(data_test)[colnames(data_test) == "FreqValTest"] <- "ocean_proximity"
```



```{r}
summary(data_test)
```

#Matrix de Correlación
```{r}
paleta<-colorRampPalette(c("blue", "steel blue", "dark blue"))(200)
corrplot(cor(data_train), 
         method = "number", 
         type = "upper", 
         col.lim = NULL, 
         col=paleta)


#Vemos que las mejores variables que tienen correlación con la variable a predecir son: 
  #Median_Income      (0.69)
  #Total_rooms        (0.13)
  #housing_median_age (0.11)
```


#Gráfica de Correlación
```{r}
chart.Correlation(data_train, histogram = T, cex=1)
```








#Outliers de Variable en Data Train y Data Test
```{r}
boxplot(data_train)
boxplot(data_test)
```


#Outliers de Variable en Data Train
```{r}
boxplot(data_train$housing_median_age, horizontal = TRUE)
boxplot(data_train$total_rooms, horizontal = TRUE)
boxplot(data_train$total_bedrooms, horizontal = TRUE)
boxplot(data_train$households, horizontal = TRUE)
boxplot(data_train$median_income, horizontal = TRUE)
```

#Replace Outliers Total Rooms


```{r}
summary(data_train$total_rooms)
```


```{r}
IQR_train_totalrooms<-IQR(data_train$total_rooms)

LS_total_rooms_train <- quantile(data_train$total_rooms, probs = 0.75) + 1.75*IQR_train_totalrooms
LI_total_rooms_train <- quantile(data_train$total_rooms, probs = 0.25) - 1.75*IQR_train_totalrooms
```


```{r}
sort(data_train$total_rooms[data_train$total_rooms > LS_total_rooms_train])
```



```{r}
data_train$total_rooms[data_train$total_rooms > LS_total_rooms_train] <- LS_total_rooms_train
```


```{r}
boxplot(data_train$total_rooms, horizontal = TRUE)
```


#Replace Outliers Total Bedrooms
```{r}
summary(data_train$total_bedrooms)
```


```{r}
IQR_train_totalbedrooms<-IQR(data_train$total_bedrooms)

LS_total_bedrooms_train <- quantile(data_train$total_bedrooms, probs = 0.75) + 1.75*IQR_train_totalbedrooms
LI_total_bedrooms_train <- quantile(data_train$total_bedrooms, probs = 0.25) - 1.75*IQR_train_totalbedrooms
```



```{r}
sort(data_train$total_bedrooms[data_train$total_bedrooms > LS_total_bedrooms_train])
```


```{r}
data_train$total_bedrooms[data_train$total_bedrooms > LS_total_bedrooms_train] <- LS_total_bedrooms_train
```


```{r}
boxplot(data_train$total_bedrooms, horizontal = TRUE)
```

#Replace Outliers Households
```{r}
IQR_train_households<-IQR(data_train$households)

LS_total_households_train <- quantile(data_train$households, probs = 0.75) + 1.75*IQR_train_households
LI_total_households_train <- quantile(data_train$households, probs = 0.25) - 1.75*IQR_train_households
```


```{r}
sort(data_train$households[data_train$households > LS_total_households_train])
```



```{r}
data_train$households[data_train$households > LS_total_households_train] <- LS_total_households_train
```


```{r}
boxplot(data_train$households, horizontal = TRUE)
```






#Replace Outliers Median Income
```{r}
IQR_train_medianincome<-IQR(data_train$median_income)

LS_total_medianincome_train <- quantile(data_train$median_income, probs = 0.75) + 1.75*IQR_train_medianincome
LI_total_medianincome_train <- quantile(data_train$median_income, probs = 0.25) - 1.75*IQR_train_medianincome
```


```{r}
sort(data_train$median_income[data_train$median_income > LS_total_medianincome_train])
```



```{r}
data_train$median_income[data_train$median_income > LS_total_medianincome_train] <- LS_total_medianincome_train
```


```{r}
boxplot(data_train$median_income, horizontal = TRUE)
```
























#Outliers de Variable en Data Test
```{r}
boxplot(data_test$housing_median_age, horizontal = TRUE)
boxplot(data_test$total_rooms, horizontal = TRUE)
boxplot(data_test$total_bedrooms, horizontal = TRUE)
boxplot(data_test$households, horizontal = TRUE)
boxplot(data_test$median_income, horizontal = TRUE)
```



#Replace Outliers Total Rooms
```{r}
summary(data_test$total_rooms)
```


```{r}
IQR_test_totalrooms<-IQR(data_test$total_rooms)

LS_test_total_rooms <- quantile(data_test$total_rooms, probs = 0.75) + 1.75*IQR_test_totalrooms
LI_test_total_rooms <- quantile(data_test$total_rooms, probs = 0.25) - 1.75*IQR_test_totalrooms
```


```{r}
sort(data_test$total_rooms[data_test$total_rooms > LS_test_total_rooms])
```



```{r}
data_test$total_rooms[data_test$total_rooms > LS_test_total_rooms] <- LS_test_total_rooms
```


```{r}
boxplot(data_test$total_rooms, horizontal = TRUE)
```


#Replace Outliers Total Bedrooms
```{r}
summary(data_test$total_bedrooms)
```


```{r}
IQR_test_totalbedrooms<-IQR(data_test$total_bedrooms)

LS_test_total_bedrooms <- quantile(data_test$total_bedrooms, probs = 0.75) + 1.75*IQR_test_totalbedrooms
LI_test_total_bedrooms <- quantile(data_test$total_bedrooms, probs = 0.25) - 1.75*IQR_test_totalbedrooms
```



```{r}
sort(data_test$total_bedrooms[data_test$total_bedrooms > LS_test_total_bedrooms])
```


```{r}
data_test$total_bedrooms[data_test$total_bedrooms > LS_test_total_bedrooms] <- LS_test_total_bedrooms
```


```{r}
boxplot(data_test$total_bedrooms, horizontal = TRUE)
```

#Replace Outliers Households
```{r}
IQR_test_totalhouseholds<-IQR(data_test$households)

LS_test_total_households <- quantile(data_test$households, probs = 0.75) + 1.75*IQR_test_totalhouseholds
LI_test_total_households <- quantile(data_test$households, probs = 0.25) - 1.75*IQR_test_totalhouseholds
```


```{r}
sort(data_test$households[data_test$households > LS_test_total_households])
```



```{r}
data_test$households[data_test$households > LS_test_total_households] <- LS_test_total_households
```


```{r}
boxplot(data_test$households, horizontal = TRUE)
```






#Replace Outliers Median Income
```{r}
IQR_test_totalmedian_income<-IQR(data_test$median_income)

LS_test_total_median_income <- quantile(data_test$median_income, probs = 0.75) + 1.75*IQR_test_totalmedian_income
LI_test_total_median_income <- quantile(data_test$median_income, probs = 0.25) - 1.75*IQR_test_totalmedian_income
```


```{r}
sort(data_test$median_income[data_test$median_income > LS_test_total_median_income])
```



```{r}
data_test$median_income[data_test$median_income > LS_test_total_median_income] <- LS_test_total_median_income
```


```{r}
boxplot(data_test$median_income, horizontal = TRUE)
```












#Correlación entre Variables Data_train
```{r}
cor(data_train)
```


#Matrix de Correlación de Data Train
```{r}
paleta<-colorRampPalette(c("blue", "steel blue", "dark blue"))(200)
corrplot(cor(data_train), 
         method = "number", 
         type = "upper", 
         col.lim = NULL, 
         col=paleta)


#Vemos que las mejores variables que tienen correlación con la variable a predecir son: 
  #Median_Income      (0.70)
  #Total_rooms        (0.16)
  #housing_median_age (0.13)
```







#Gráfica de Correlación
```{r}
chart.Correlation(data_train, histogram = T, cex=1)
```



















#Variable Median_Income
```{r}
data_train %>%
  ggplot(aes(x=median_income, y=..density..))+
  geom_density(col="blue", lw=1)+
  theme_minimal()
```





```{r}
qqnorm(data_train$median_income, pch = 1, frame=FALSE)
qqline(data_train$median_income, col="red", lwd=2)
```

#Transformación Inversa

```{r}
data_train$median_income_inv<-1/(data_train$median_income)
qqnorm(data_train$median_income_inv, pch = 1, frame = FALSE)
qqline(data_train$median_income_inv, col="red", lwd=2)
```



#Transformación Polinomial
```{r}
data_train$median_income_cuad<-(data_train$median_income)^2
qqnorm(data_train$median_income_cuad, pch = 1, frame = FALSE)
qqline(data_train$median_income_cuad, col="red", lwd=2)
```



#Transformación Logaritmicas
```{r}
data_train$median_income_log<-log(data_train$median_income)
qqnorm(data_train$median_income_log, pch = 1, frame = FALSE)
qqline(data_train$median_income_log, col="red", lwd=2)
```



```{r}
data_train %>%
  ggplot(aes(x=median_income_log, y=..density..))+
  geom_density(col="blue", lw=1)+
  theme_minimal()
```


```{r}
data_train %>%
  ggplot(aes(x=total_rooms, y=..density..))+
  geom_density(col="blue", lw=1)+
  theme_minimal()
```


```{r}
qqnorm(data_train$total_rooms, pch = 1, frame=FALSE)
qqline(data_train$total_rooms, col="red", lwd=2)

```



#Transformación Inversa

```{r}
data_train$total_rooms_inv<-1/(data_train$total_rooms)
qqnorm(data_train$total_rooms_inv, pch = 1, frame = FALSE)
qqline(data_train$total_rooms_inv, col="red", lwd=2)
```





#Transformación Polinomial
```{r}
data_train$total_rooms_cuad<-(data_train$total_rooms)^2
qqnorm(data_train$total_rooms_cuad, pch = 1, frame = FALSE)
qqline(data_train$total_rooms_cuad, col="red", lwd=2)
```


#Transformación Logaritmicas
```{r}
data_train$total_rooms_log<-log(data_train$total_rooms)
qqnorm(data_train$total_rooms_log, pch = 1, frame = FALSE)
qqline(data_train$total_rooms_log, col="red", lwd=2)
```


```{r}
data_train %>%
  ggplot(aes(x=total_rooms_log, y=..density..))+
  geom_density(col="blue", lw=1)+
  theme_minimal()

```


```{r}
data_train %>%
  ggplot(aes(x=housing_median_age, y=..density..))+
  geom_density(col="blue", lw=1)+
  theme_minimal()
```




```{r}
qqnorm(data_train$housing_median_age, pch = 1, frame=FALSE)
qqline(data_train$housing_median_age, col="red", lwd=2)

```


#Transformación Inversa

```{r}
data_train$housing_median_age_inv<-1/(data_train$housing_median_age)
qqnorm(data_train$housing_median_age_inv, pch = 1, frame = FALSE)
qqline(data_train$housing_median_age_inv, col="red", lwd=2)
```



#Transformación Polinomial
```{r}
data_train$housing_median_age_cuad<-(data_train$housing_median_age)^2
qqnorm(data_train$housing_median_age_cuad, pch = 1, frame = FALSE)
qqline(data_train$housing_median_age_cuad, col="red", lwd=2)
```

#Transformación Logaritmicas
```{r}
data_train$housing_median_age_log<-log(data_train$housing_median_age)
qqnorm(data_train$housing_median_age_log, pch = 1, frame = FALSE)
qqline(data_train$housing_median_age_log, col="red", lwd=2)
```

```{r}
data_train %>%
  ggplot(aes(x=housing_median_age_log, y=..density..))+
  geom_density(col="blue", lw=1)+
  theme_minimal()
```



#Feature Scaling

```{r}
data_train %>%
  ggplot(aes(x=median_income, y=..density..))+
  geom_density(col="blue")+
  geom_density(aes(x=total_rooms, y=..density..), col="red")

```

```{r}
data_train$total_rooms_std<-(data_train$total_rooms_log - mean(data_train$total_rooms_log, na.rm = T))/sd(data_train$total_rooms_log)

data_train$median_income_std<-(data_train$median_income_log - mean(data_train$median_income_log, na.rm = T))/sd(data_train$median_income_log)

```




```{r}
data_train %>%
  ggplot(aes(x=median_income_std, y=..density..))+
  geom_density(col="blue")+
  geom_density(aes(x=total_rooms_std, y=..density..), col="red")
```



```{r}
data_train %>%
  ggplot(aes(x=median_income_std, y=..density..))+
  geom_density(col="blue")+
  geom_density(aes(x=housing_median_age_log, y=..density..), col="red")
```



```{r}
data_train$housing_median_age_std<-(data_train$housing_median_age_log - mean(data_train$housing_median_age_log, na.rm = T))/sd(data_train$housing_median_age_log)


data_train$housing_median_age_std<-(data_train$housing_median_age_log - mean(data_train$housing_median_age_log, na.rm = T))/sd(data_train$housing_median_age_log)

```


```{r}
data_train %>%
  ggplot(aes(x=median_income_std, y=..density..))+
  geom_density(col="blue")+
  geom_density(aes(x=housing_median_age_std, y=..density..), col="red")
```



```{r}
data_train %>%
  ggplot(aes(x=total_rooms, y=..density..))+
  geom_density(col="blue")+
  geom_density(aes(x=housing_median_age, y=..density..), col="red")
```



```{r}
data_train$total_rooms_std<-(data_train$total_rooms_log - mean(data_train$total_rooms_log, na.rm = T))/sd(data_train$total_rooms_log)

data_train$housing_median_age_std<-(data_train$housing_median_age_log - mean(data_train$housing_median_age_log, na.rm = T))/sd(data_train$housing_median_age_log)
```



```{r}
data_train %>%
  ggplot(aes(x=total_rooms_std, y=..density..))+
  geom_density(col="blue")+
  geom_density(aes(x=housing_median_age_std, y=..density..), col="red")
```



```{r}
data_train %>%
  ggplot(aes(x=housing_median_age_std, y=..density..))+
  geom_density(col="blue", lw=1)+
  theme_minimal()
```



```{r}
grafica1<-data_train %>%
  ggplot(.,aes(median_income, median_house_value))+
  geom_point()+
  theme_minimal()

grafica1
```



```{r}
grafica2<-data_train %>%
  ggplot(.,aes(x=total_rooms,y=median_house_value))+
  geom_point()+
  theme_minimal()

grafica2
```


```{r}
grafica3<-data_train %>%
  ggplot(.,aes(housing_median_age, median_house_value))+
  geom_point()+
  theme_minimal()

grafica3
```


#Correlación entre Variables Data_train
```{r}
cor(data_train)
```


#Matrix de Correlación de Data Train
```{r}
paleta<-colorRampPalette(c("blue", "steel blue", "dark blue"))(200)
corrplot(cor(data_train), 
         method = "number", 
         type = "upper", 
         col.lim = NULL, 
         col=paleta)


#Vemos que las mejores variables que tienen correlación con la variable a predecir son: 
  #Median_Income      (0.70)
  #Total_rooms        (0.16)
  #housing_median_age (0.13)
```














```{r}
data_test %>%
  ggplot(aes(x=median_income, y=..density..))+
  geom_density(col="blue", lw=1)+
  theme_minimal()
```





```{r}
qqnorm(data_test$median_income, pch = 1, frame=FALSE)
qqline(data_test$median_income, col="red", lwd=2)
```

#Transformación Inversa

```{r}
data_test$median_income_inv<-1/(data_test$median_income)
qqnorm(data_test$median_income_inv, pch = 1, frame = FALSE)
qqline(data_test$median_income_inv, col="red", lwd=2)
```



#Transformación Polinomial
```{r}
data_test$median_income_cuad<-(data_test$median_income)^2
qqnorm(data_test$median_income_cuad, pch = 1, frame = FALSE)
qqline(data_test$median_income_cuad, col="red", lwd=2)
```



#Transformación Logaritmicas
```{r}
data_test$median_income_log<-log(data_test$median_income)
qqnorm(data_test$median_income_log, pch = 1, frame = FALSE)
qqline(data_test$median_income_log, col="red", lwd=2)
```



```{r}
data_test %>%
  ggplot(aes(x=median_income_log, y=..density..))+
  geom_density(col="blue", lw=1)+
  theme_minimal()
```


```{r}
data_test %>%
  ggplot(aes(x=total_rooms, y=..density..))+
  geom_density(col="blue", lw=1)+
  theme_minimal()
```


```{r}
qqnorm(data_test$total_rooms, pch = 1, frame=FALSE)
qqline(data_test$total_rooms, col="red", lwd=2)

```



#Transformación Inversa

```{r}
data_test$total_rooms_inv<-1/(data_test$total_rooms)
qqnorm(data_test$total_rooms_inv, pch = 1, frame = FALSE)
qqline(data_test$total_rooms_inv, col="red", lwd=2)
```





#Transformación Polinomial
```{r}
data_test$total_rooms_cuad<-(data_test$total_rooms)^2
qqnorm(data_test$total_rooms_cuad, pch = 1, frame = FALSE)
qqline(data_test$total_rooms_cuad, col="red", lwd=2)
```


#Transformación Logaritmicas
```{r}
data_test$total_rooms_log<-log(data_test$total_rooms)
qqnorm(data_test$total_rooms_log, pch = 1, frame = FALSE)
qqline(data_test$total_rooms_log, col="red", lwd=2)
```


```{r}
data_test %>%
  ggplot(aes(x=total_rooms_log, y=..density..))+
  geom_density(col="blue", lw=1)+
  theme_minimal()

```


```{r}
data_test %>%
  ggplot(aes(x=housing_median_age, y=..density..))+
  geom_density(col="blue", lw=1)+
  theme_minimal()
```




```{r}
qqnorm(data_test$housing_median_age, pch = 1, frame=FALSE)
qqline(data_test$housing_median_age, col="red", lwd=2)

```


#Transformación Inversa

```{r}
data_test$housing_median_age_inv<-1/(data_test$housing_median_age)
qqnorm(data_test$housing_median_age_inv, pch = 1, frame = FALSE)
qqline(data_test$housing_median_age_inv, col="red", lwd=2)
```



#Transformación Polinomial
```{r}
data_test$housing_median_age_cuad<-(data_test$housing_median_age)^2
qqnorm(data_test$housing_median_age_cuad, pch = 1, frame = FALSE)
qqline(data_test$housing_median_age_cuad, col="red", lwd=2)
```

#Transformación Logaritmicas
```{r}
data_test$housing_median_age_log<-log(data_test$housing_median_age)
qqnorm(data_test$housing_median_age_log, pch = 1, frame = FALSE)
qqline(data_test$housing_median_age_log, col="red", lwd=2)
```

```{r}
data_test %>%
  ggplot(aes(x=housing_median_age_log, y=..density..))+
  geom_density(col="blue", lw=1)+
  theme_minimal()
```



#Feature Scaling

```{r}
data_test %>%
  ggplot(aes(x=median_income_log, y=..density..))+
  geom_density(col="blue")+
  geom_density(aes(x=total_rooms_log, y=..density..), col="red")

```

```{r}
data_test$total_rooms_std<-(data_test$total_rooms_log - mean(data_test$total_rooms_log, na.rm = T))/sd(data_test$total_rooms_log)

data_test$median_income_std<-(data_test$median_income_log - mean(data_test$median_income_log, na.rm = T))/sd(data_test$median_income_log)

```




```{r}
data_test %>%
  ggplot(aes(x=median_income_std, y=..density..))+
  geom_density(col="blue")+
  geom_density(aes(x=total_rooms_std, y=..density..), col="red")
```



```{r}
data_test %>%
  ggplot(aes(x=median_income_log, y=..density..))+
  geom_density(col="blue")+
  geom_density(aes(x=housing_median_age_log, y=..density..), col="red")
```



```{r}
data_test$housing_median_age_std<-(data_test$housing_median_age_log - mean(data_test$housing_median_age_log, na.rm = T))/sd(data_test$housing_median_age_log)


data_test$housing_median_age_std<-(data_test$housing_median_age_log - mean(data_test$housing_median_age_log, na.rm = T))/sd(data_test$housing_median_age_log)

```


```{r}
data_test %>%
  ggplot(aes(x=median_income, y=..density..))+
  geom_density(col="blue")+
  geom_density(aes(x=housing_median_age_std, y=..density..), col="red")
```



```{r}
data_test %>%
  ggplot(aes(x=total_rooms_log, y=..density..))+
  geom_density(col="blue")+
  geom_density(aes(x=housing_median_age_log, y=..density..), col="red")
```



```{r}
data_test$total_rooms_std<-(data_test$total_rooms_log - mean(data_test$total_rooms_log, na.rm = T))/sd(data_test$total_rooms_log)

data_test$housing_median_age_std<-(data_test$housing_median_age_log - mean(data_test$housing_median_age_log, na.rm = T))/sd(data_test$housing_median_age_log)
```



```{r}
data_test %>%
  ggplot(aes(x=total_rooms_std, y=..density..))+
  geom_density(col="blue")+
  geom_density(aes(x=housing_median_age_std, y=..density..), col="red")
```



```{r}
data_test %>%
  ggplot(aes(x=housing_median_age_log, y=..density..))+
  geom_density(col="blue", lw=1)+
  theme_minimal()
```





#Modelo de Regresión de Median House Value vrs Median Income
```{r}
lm1<-data_train %>%
  lm(formula = median_house_value ~ median_income_log )
lm1
```

```{r}
data_train %>%
  ggplot(aes(x=median_income_log, y=median_house_value))+
  geom_point(col="blue")+
  geom_abline(intercept = lm1$coefficients[1], slope=lm1$coefficients[2],
              col="red",
              lwd=1)+
  theme_minimal()
```


```{r}
reg1<-lm(median_house_value ~ median_income_std, data=data_train)
summary(reg1)

```

```{r}
sum(lm1$residuals)
sum(reg1$residuals)

```





#Modelo de Grado 2
```{r}
lm_1_2<-lm(median_house_value ~ poly(median_income_std, 2), data=data_train)
summary(lm_1_2)
```

```{r}
lm_1_5<-lm(median_house_value ~ poly(median_income_std, 5), data=data_train)
summary(lm_1_5)
```


```{r}
lm_1_10<-lm(median_house_value ~ poly(median_income_std, 10), data=data_train)
summary(lm_1_10)
```




```{r}
lm_1_12<-lm(median_house_value ~ poly(median_income_std, 12), data=data_train)
summary(lm_1_12)

```




```{r}
bias<-c(mean(lm1$residuals^2),
        mean(lm_1_2$residuals^2),
        mean(lm_1_5$residuals^2),
        mean(lm_1_10$residuals^2),
        mean(lm_1_12$residuals^2))
```



```{r}
plot(bias, col="blue", type ="b", lwd=2)
```




```{r}
preds_1<-predict(object = lm1, newdata = data_test)
error1<-mean((data_test$median_income_std - preds_1)^2)

preds_2<-predict(object = lm_1_2, newdata = data_test)
error2<-mean((data_test$median_income_std - preds_2)^2)

preds_5<-predict(object = lm_1_5, newdata = data_test)
error5<-mean((data_test$median_income_std - preds_5)^2)

preds_10<-predict(object = lm_1_10, newdata = data_test)
error10<-mean((data_test$median_income_std - preds_10)^2)

preds_12<-predict(object = lm_1_12, newdata = data_test)
error12<-mean((data_test$median_income_std - preds_12)^2)


```



```{r}
preds_1
```



```{r}
variance<-c(error1, error2, error5, error10, error12)
plot(variance, col="red", lwd=2, type = "b")
```

```{r}
errorTotal<-(bias + variance)

plot(errorTotal, col="Black", lwd=2, type="b")
```


# Median House Value vrs Median Income
```{r}
predict1<-data_train %>%
  add_predictions(reg1) %>%
  add_residuals(reg1)

predict1
```

```{r}
hist(predict1$resid)
```


```{r}
mean(predict1$resid)
```

```{r}
predict1 %>%
  ggplot(aes(x = median_income_std, y = median_house_value)) + 
  geom_point()+ 
  geom_point() + 
  geom_smooth(color = "red", se = FALSE)
```


```{r}
cov(predict1$median_income_std, predict1$median_house_value)
```


#Modelo de Regresión de Median House Value vrs Total Rooms
```{r}
lm2<-data_train %>%
  lm(formula = median_house_value ~ total_rooms_std)
lm2
```



```{r}
data_train %>%
  ggplot(aes(x=total_rooms_std, y=median_house_value))+
  geom_point(col="blue")+
  geom_abline(intercept = lm2$coefficients[1], slope=lm2$coefficients[2],
              col="red",
              lwd=1)+
  theme_minimal()
```


```{r}
reg2<-lm(median_house_value ~ total_rooms_std, data=data_train)
summary(reg2)
```

```{r}
sum(lm2$residuals)
sum(reg2$residuals)
```


#Modelo de Regresión de Median House Value vrs Total Rooms
```{r}
lm3<-data_train %>%
  lm(formula = median_house_value ~ housing_median_age_std)
lm3
```



```{r}
data_train %>%
  ggplot(aes(x=housing_median_age_std, y=median_house_value))+
  geom_point(col="blue")+
  geom_abline(intercept = lm3$coefficients[1], slope=lm3$coefficients[2],
              col="red",
              lwd=1)+
  theme_minimal()
```


```{r}
reg3<-lm(median_house_value ~ housing_median_age_std, data=data_train)
summary(reg3)
```




#Median House Value vrs total_rooms
```{r}
predict2<-data_train %>%
  add_predictions(reg2) %>%
  add_residuals(reg2)

predict2
```

```{r}
hist(predict2$resid)
```

```{r}
mean(predict2$resid)
```

```{r}
predict2 %>%
  ggplot(aes(x = total_rooms_std, y = median_house_value)) + 
  geom_point()+ 
  geom_point() + 
  geom_smooth(color = "red", se = FALSE)
```



```{r}
cov(predict2$total_rooms_std, predict2$median_house_value)

```



#Median House Value vrs Housing Median Value
```{r}
predict3<-data_train %>%
  add_predictions(reg3) %>%
  add_residuals(reg3)

predict3
```

```{r}
hist(predict3$resid)
```


```{r}
mean(predict3$resid)
```


```{r}
predict3 %>%
  ggplot(aes(x = housing_median_age, y = median_house_value)) + 
  geom_point()+ 
  geom_point() + 
  geom_smooth(color = "red", se = FALSE)
```


```{r}
cov(predict3$housing_median_age, predict3$median_house_value)
```






```{r}
lm5<-data_train %>%
  lm(formula = median_house_value ~ median_income_std + total_rooms_std + housing_median_age_std)

summary(lm5)
```

```{r}
lm6<-data_train %>%
  lm(formula = median_house_value ~ median_income_std + total_rooms_std)

summary(lm6)
```

#Performance del modelo (Capacidad predictiva)
```{r}
data_train
```

```{r}
lm_data_train<-data_train %>%
  lm(formula = median_house_value ~ median_income_std, data = .)
summary(lm_data_train)
```

```{r}
data_test
```



```{r}
y_estimado<-predict(object = lm_data_train, newdata = data_test)
y_estimado

class(y_estimado)
```




#Metricas de Evaluación RMSE
```{r}
RMSE1<-sqrt(mean((y_estimado- data_train$median_house_value)^2))
RMSE1
```


```{r}
lm_data_train2<-data_train %>%
  lm(formula = median_house_value ~ total_rooms_std, data = .)
y_estimado<-predict(object = lm_data_train2, newdata = data_test)
RMSE2<-sqrt(mean((y_estimado- data_train$median_house_value)^2))
RMSE2
```




```{r}
lm_data_train3<-data_train %>%
  lm(formula = median_house_value ~ median_income_std + total_rooms_std, data = .)
y_estimado<-predict(object = lm_data_train3, newdata = data_test)
RMSE3<-sqrt(mean((y_estimado- data_train$median_house_value)^2))
RMSE3
```




#Tabla Final con Y_Estimado
```{r}
data.frame(Identificación = data_test$id, Median_Income = data_test$median_income, Total_Rooms = data_test$total_rooms, yEst = y_estimado)

```



#Cross-Validation
```{r}
#KFolds de K = 5
KfoldsDriver<-trainControl(method = "cv", number = 5)

lm_K<-train(
  form = median_house_value ~ median_income_std,
  data = data_train,
  trControl = KfoldsDriver,
  verbo = FALSE)


lm_K$results$RMSE

```

```{r}
y_estimado_K<-predict(object = lm_K, newdata = data_test)
y_estimado_K

class(y_estimado)
```




```{r}
Resultados<-data.frame(id = data_test$id, median_house_value = y_estimado_K)
Resultados


```



```{r}
rf <- randomForest(
  median_house_value ~ . ,
  data=data_train
)

print(rf)
```




```{r}
resultado <- predict (lm_data_train2, newdata = data_train)
dataResult <- data.frame(Identificación = data_test$id, Median_Income = data_test$median_income_std, Total_Rooms = data_test$total_rooms_std, yEst = y_estimado)
RMSE(data_train$median_house_value, resultado)
```

#Resultados en CSV
```{r}
write.csv(Resultados, "EFS_Predicciones.csv", row.names = FALSE)
```



